Inventaris van het archief van de Inspecteur-Generaal van het Verkeer en voorgangers, 1860-1949 (1967)
Nationaal Archief, Den Haag
- ARCHIEF VAN DE AFDELINGEN I EN II (Spoor- en tramwegen), 2
  - Bundelarchief Afdelingen I en II, 2.3
    - Spoorweggronden, wegen en overwegen, 2.3.3
      - Overwegen, 2.3.3.01
        - Overwegen in het algemeen, 2.3.3.01.1
          - Afdeling I, B/S 14. Aanleg van nieuwe spoorwegen, 1941.; 1066; 1 omslag
          - Afdeling I, O/T 2. Noordoosterlocaal spoorweg Maatschappij, 1916.; 1067; 1 omslag
          - Afdeling II, D 1. Algemene Reglement Dienst, 1923.; 1068; 1 omslag
        - Overwegen in locaalspoorwegen, 2.3.3.01.2
          - Afdeling I, B/S 11. Wegen, 1923-1942.; 1069-1071; 3 pakken
            - 1923-1925, 1069
            - 1930-1937, 1070
            - 1938-1942, 1071
          - Afdeling I, O/T 67. Nederlandsche Buurtspoorweg Maatschappij, 1937.; 1072; 1 omslag
        - Afsluiting van locaalspoorwegen, 2.3.3.01.3
          - Afdeling I, B/S 11. Wegen, 1913-1925.; 1073; 1 pak
        - Verlichting van overwegen, 2.3.3.01.4
          - Afdeling I, B/S 1. Werken van Staatsspoorwegen, 1918.; 1074; 1 omslag
          - Afdeling I, B/S 11. Wegen, 1923-1941.; 1075-1077; 3 pakken
            - 1923-1934, 1075
            - 1935-1937, 1076
            - 1938-1941, 1077
          - Afdeling II, B/S 2. Werken van de Hollandsche IJzeren Spoorweg Maatschappij, 1908.; 1078; 1 omslag
          - Afdeling II, D 1. Algemene reglement van dienst, 1918-1923.; 1079; 1 pak
          - Stukken betreffende het behandelen van een verzoek voor het verlenen van ontheffing inzake het verlichten van de spoorwegovergangen tussen Elst en Geldermalsen, 1882-1883.; 1080; 1 omslag
        - Sluiting van overwegen, 2.3.3.01.5
          - Afdeling I, B/S 1. Werken van Staatsspoorwegen, 1915.; 1081; 1 omslag
          - Afdeling I, B/S 2. Werken van de Hollandsche IJzeren Spoorweg Maatschappij, 1920.; 1082; 1 omslag
          - Afdeling I, B/S 11. Wegen, 1924-1934.; 1083; 1 pak
          - Afdeling I, B/S 13. Algemene zaken, 1918.; 1084; 1 omslag
          - Afdeling I, O/T 59. Hollandsche Electrische Spoorweg Maatschappij, 1916.; 1085; 1 omslag
          - Afdeling II, C 6. Ongevallen, 1911.; 1086; 1 omslag
          - Afdeling II, C 7. Vonnissen, 1927.; 1087; 1 omslag
          - Afdeling II, D 1. Algemene reglement dienst, 1911-1919.; 1088; 1 pak
        - Particuliere overwegen, 2.3.3.01.6
          - Afdeling I, B/S 11. Wegen, 1923-1941.; 1089; 1 pak
          - Afdeling I, O/T 82. Tramweg Kwadijk-Edam-Volendam (H.IJ.S.M), 1936-1937.; 1090; 1 omslag
        - Overwegen, diversen, 2.3.3.01.7
          - Afdeling I, B/S 11. Wegen, 1926-1941.; 1091-1093; 3 pakken
            - 1926-1936, 1091
            - 1937-1940, 1092
            - 1941, 1093
          - Rapport inzake een vergelijking tussen beveiligingssystemen voor onbewaakte overwegen, met bijlagen, 1934-1939.; 1094; 1 pak
        - Waarschuwingsinstallaties, 2.3.3.01.8
          - Afdeling I, B/S 11. Flikkerlichten bij onbewaakte overwegen. Wegen, 1931-1947.; 1095; 1 omslag
          - Afdeling I, B/S 11. Automatische waarschuwingsinstallaties bij onbewaakte overwegen. Wegen, 1933-1948.; 1096; 1 pak
          - Afdeling I, B/S 11. Overwegbakens. Wegen, 1938-1946.; 1097; 1 pak
      - Spoorweggronden, 2.3.3.02
        - Spoorwegdijken, 2.3.3.02.1
          - Afdeling I, B 1. Onderzoeken spoorwegdijken, 1925.; 1098; 1 omslag
          - Afdeling I, B 2. Voorzieningen bij de brug over het Merwedekanaal bij Weesp, 1921.; 1099; 1 omslag
          - Afdeling I, B/S 13. Onderzoek, 1921-1944.; 1100; 1 omslag
          - Verslag van de commissie van onderzoek inzake het ongeval met trein 102 der Hollandsche IJzeren Spoorweg Maatschappij bij het landhoofd der brug over het Merwedekanaal nabij Weesp, 1918.; 1101; 1 omslag
        - Brandstroken, 2.3.3.02.2
          - Afdeling I, B/S 1. Werken van Staatsspoorwegen/Nederlandsche Spoorwegen, 1922-1948.; 1102; 1 pak
          - Afdeling II, B/S 8. Gronden langs de spoorwegen, 1913.; 1103; 1 omslag
        - Regeling 1917, gebruik door derden van spoorgronden, 2.3.3.02.3
          - Afdeling I, B/S 9. Ontheffingen en vergunningen, 1922-1938.; 1104; 1 pak
      - Wegen en bruggen, 2.3.3.03
        - Parallelwegen, 2.3.3.03.1
          - Afdeling I, B/S 1. Werken van Staatsspoorwegen, 1919-1920.; 1105; 1 omslag
          - Afdeling I, B/S 8. Gronden langs de spoorwegen, 1909-1920.; 1106; 1 pak
          - Afdeling I, B/S 9. Ontheffingen en vergunningen, 1911-1918.; 1107; 1 pak
          - Afdeling I, B/S 11. Wegen, 1908-1917.; 1108-1109; 2 pakken
            - 1908-1909, 1108
            - 1910-1917, 1109
          - Stukken betreffende het beheer en onderhoud van parallelwegen, 1866-1907.; 1110-1112; 3 pakken
            - 1866-1900, 1110
            - 1904-1905, 1111
            - 1906-1907, 1112
        - Toegangswegen, 2.3.3.03.2
          - Afdeling I, B/S 11. Wegen, 1908-1910.; 1113; 1 pak
          - Onderhoud van toegangswegen, 1867-1899.; 1114; 1 pak
          - Diverse toegangswegen, 1900-1907.; 1115; 1 pak
        - Wegen en bruggen, 2.3.3.03.3
          - Afdeling I, B/S 1. Wegen en bruggen, 1927-1937.; 1116-1117; 2 pakken
            - Doorgang door de spoorbrug bij de Baanhoek. Werken van Staatsspoorwegen/Nederlandsche Spoorwegen 1927-1937, 1116
            - Doorgang door spoorweg bij de Baanhoek 1938-1939, 1117
          - Afdeling I, B/S 13. Herstellen brug over het Hollandsch Diep, 1946.; 1118; 1 omslag
    - Tramwegwerken, 2.3.4
      - Gooische Tramweg Maatschappij, wijzigingen trambanen, 2.3.4.01
        - Afdeling I, O/T 19. Gooische Stoomtram, 1930-1947.; 1119-1120; 2 pakken
          - 1930-1937, 1119
          - 1938-1947, 1120
        - Afdeling II, O/T 19. Gooische Stoomtram, 1946.; 1121; 1 omslag
      - Tramweg Scheveningen-Den Haag-Leiden, 2.3.4.02
        - Afdeling I, B/S 1. Werken van Staatsspoorwegen/Nederlandsche Spoorwegen, 1919-1922.; 1122; 1 pak
        - Afdeling I, O/T 24. Noord-Zuid-Hollandsche Tramweg Maatschappij, 1925-1932.; 1123; 1 pak
        - Afdeling I, O/T 124. Maatschappij tot exploitatie van tramwegen, 1922-1924.; 1124-1125; 1 pak en 1 omslag
          - 1922-1923, 1124
          - 1923-1924, 1125; omslag
      - Limburgsche Tramweg Maatschappij, 2.3.4.03
        - Afdeling I, O/T 100. Limburgsche Tramweg Maatschappij, 1913-1918.; 1126; 1 omslag
        - N.V. Limburgsche Tramweg Maatschappij; bestek en voorwaarden voor het maken van een gebouw voor den dienst der invoerrechten en accijnzen met ontvangerswoning aan "De Locht", 1928.; 1127; 1 omslag
        - Tekeningen, z.d.; 1128; 1 pak
      - Waterpassingen in Zuid-Limburg wegens mijnschade, 2.3.4.04
        - Afdeling I, B/S 13. Algemene Zaken, 1929-1938.; 1129; 1 pak
      - Profielen van vrije ruimte en omgrenzing, 2.3.4.05
        - Afdeling I, O/T 3. Nederlandsche Tramweg Maatschappij; Dokkum-Veenwouden, 1926.; 1130; 1 omslag
        - Afdeling I, O/T 12. Geldersche Stoomtramweg Maatschappij; Lichtenvoorde-Zeddam, 1926.; 1131; 1 omslag
        - Afdeling I, O/T 13. Ooster Stoomtram Maatschappij, 1924.; 1132; 1 omslag
        - Afdeling I, O/T 19. Gooische Tramweg Maatschappij; Laren-Hilversum, 1932.; 1133; 1 omslag
        - Afdeling I, O/T 24. Noord-Zuid-Hollandsche Tramweg Maatschappij; Edam-Volendam, Den Haag-Leiden, Den Haag-Scheveningen, Leiden-Katwijk, Rijnsburg-Noordwijk, Leiden-Haarlem, 1933.; 1134; 1 pak
        - Afdeling I, O/T 35. Rotterdamsche Tramweg Maatschappij; Voorne-Putten, Rotterdam-Zuid-Beijerland, Numansdorp, Goudswaard, 1135
          Zwijndrecht, Strijen,
          1924.
          1 omslag
        - Afdeling I, O/T 35. Société Antonyme des Tramways a vapeur Flessingue-Middelbourg et extensions; Vlissingen-Middelburg, 1926.; 1136; 1 omslag
        - Afdeling I, O/T 100. Limburgsche Tramweg Maatschappij, 1922.; 1137; 1 omslag
        - Afdeling I, O/T 18. Tweede Noord-Hollandsche Tramweg Maatschappij. Electrificatie Amsterdam-Edam en Het Schouw-Purmerend, 1931-1933.; 1138; 1 omslag
        - Afdeling I, O/T 24. Noord-Zuid-Hollandsche Tramweg Maatschappij. Electrificatie Leiden-Haarlem, 1932-1934.; 1139; 1 pak
        - Beschikking betrekking hebbende op de vaststelling bij verschillende ondernemingen, 1906.; 1140; 1 omslag
        - Omgrenzingsprofielen en profielen van vrije ruimte van diverse maatschappijen en spoorwegen (met klapper), 1906-1933.; 1141; 1 pak
        - Electrificatie Amsterdam-Edam en Het Schouw-Purmerend, 1929-1931.; 1142; 1 pak
      - Oorlogschade bij spoor- en tramwegen, 2.3.4.06
        - Afdeling I, B/S 6. Werken van Mechelen naar Terneuzen, 1941-1946.; 1143; 1 omslag
        - Afdeling I, O/T 1. Algemene Zaken, 1940-1945.; 1144; 1 omslag
        - Afdeling I, O/T 3. Nederlandsche Tramweg Maatschappij, 1942.; 1145; 1 omslag
        - Afdeling I, O/T 5. Eerste Drentsche Stoomtramweg Maatschappij, 1942.; 1146; 1 omslag
        - Afdeling I, O/T 12. Geldersche Stoomtramweg Maatschappij, 1941.; 1147; 1 omslag
        - Afdeling I, O/T 29. Westlandsche Stoomtramweg Maatschappij, 1941.; 1148; 1 omslag
        - Afdeling I, O/T 31. Rotterdamsche Tramweg Maatschappij, 1941.; 1149; 1 omslag
        - Afdeling I, O/T 38. Stoomtram Maatschappij Breskens-Maldeghem, 1942.; 1150; 1 omslag
        - Afdeling I, O/T 67. Nederlandsche Buurtspoorweg Maatschappij, 1942.; 1151; 1 omslag
        - Afdeling I, O/T 114. Maas Buurtspoorweg, 1941.; 1152; 1 omslag
        - Afdeling I, O/T 129. Stoomtramweg Maatschappij "Oostelijk Groningen", 1940-1942.; 1153; 1 omslag
    - Exploitatie, 2.3.5
      - Algemeen Reglement Dienst, wijziging, 2.3.5.01
        - Afdeling II, D 1. Wijziging/herziening Algemene reglement van de dienst, 1927-1941.; 1154; 1 omslag
        - Afdeling III, Toepassing Algemene reglement van de dienst, 1915-1921.; 1155; 1 deel
        - Wijziging/herziening Algemene Reglement van de Dienst, 1903-1938.; 1156; 1 omslag
      - Bedrijfsuitkomsten, 2.3.5.02
        - Afdeling II, A. Overzichten van de bedrijfsuitkomsten bij de Nederlandsche Spoorwegen, 1937-1942.; 1157; 1 pak
      - Bezwaren, 2.3.5.03
        - Afdeling II, C 4. Vervoer van levenloze voorwerpen, 1931-1932.; 1158; 1 omslag
        - Afdeling II, C 10. Klachten, 1930-1935.; 1159; 1 pak
        - Afdeling II, D 3. Locaal Spoorweg Reglement, 1929.; 1160; 1 omslag
        - Afdeling II, F 1. Binnen verkeer, 1928-1939.; 1161; 1 omslag
        - Afdeling II, O/T 11. Tramweg Maatschappij Zutphen-Emmerik, 1930.; 1162; 1 omslag
        - Afdeling II, O/T 34. Stoomtramweg Maatschappij Antwerpen-Bergen op Zoom-Tholen, 1933.; 1163; 1 omslag
        - Afdeling II, R. Autobusdiensten, 1929-1936.; 1164; 1 omslag
      - Conferentie internationale dienstregelingen, 2.3.5.04
        - Afdeling II, A. Algemene zaken, 1932.; 1165; 1 omslag
        - Afdeling II, C 1. Dienstregelingen, 1922-1938.; 1166; 1 pak
      - Dienstregeling autobussen, 2.3.5.05
        - Afdeling II, C 1. Dienstregeling autobussen, 1937-1939.; 1167; 1 pak
        - Afdeling II, R. Autobus personenvervoer, 1930-1936.; 1168; 1 pak
      - Haarlemmermeerlijnen, staking exploitatie, 2.3.5.06
        - Afdeling I, B/S 1. Werken van Staatsspoorwegen/Nederlandsche Spoorwegen, 1937.; 1169; 1 omslag
        - Afdeling II, A. Algemene zaken, 1938-1940.; 1170; 1 pak
      - Internationale overeenkomsten, 2.3.5.07
        - Afdeling II, D 2. Algemeen reglement van het vervoer, 1928.; 1171; 1 omslag
        - Afdeling II, F 1. Binnen Verkeer, 1911.; 1172; 1 omslag
        - Afdeling II, F 2. Bernse conventie, 1893-1935.; 1173-1176; 4 pakken
          - 1909-1933, 1173
          - 1911-1912, 1174
          - 1933-1935, 1175
          - 1893-1899, 1176
        - Diverse overeenkomsten en wetten inzake het vervoer van personen en goederen, 1901-1940.; 1177; 1 pak
        - Internationale overeenkomsten inzake het vervoer van reizigers en goederen per spoor, 1905-1911.; 1178; 1 pak
        - Herziening internationale overeenkomsten omtrent het goederenvervoer en omtrent het reizigers- en bagagevervoer per spoorweg: C.I.M en C.I.V., 1933-1935.; 1179; 1 pak
      - Openen en sluiten van spoorwegbruggen, 2.3.5.08
        - Afdeling II, A. Spoorwegen in het algemeen, 1937.; 1180; 1 omslag
        - Afdeling II, C 5. Openen en sluiten van spoorwegbruggen, grondslagen, 1919-1938.; 1181; 1 pak
        - Afdeling II, C 5. Openen van sluizen en bruggen, 1929-1946.; 1182; 1 pak
        - Afdeling II, C 10. Klachten, 1931.; 1183; 1 omslag
        - Afdeling II, D 5. Scheepvaartreglement, 1933.; 1184; 1 omslag
      - Openingstijden spoorwegbruggen, 2.3.5.09
        - Afdeling II, A. Koningshaven en Oude Maas. Algemene zaken, 1936.; 1185; 1 omslag
        - Afdeling II, C 1. Koningshaven en Oude Maas. Dienstregeling, 1934.; 1186; 1 omslag
        - Afdeling II, C 5. Noordzeekanaal, 1930-1939.; 1187; 1 pak
        - Afdeling II, C 5. Koningshaven en Oude Maas. Openen van sluizen en bruggen, 1931-1942.; 1188; 1 pak
        - Afdeling II, C 5. Koningshaven en Oude Maas. Hembrug en Velserbrug, 1948.; 1189; 1 pak
        - Afdeling II, D 5. Koningshaven en Oude Maas. Scheepvaartreglementen, 1931.; 1190; 1 omslag
        - Afdeling II, D 8. Koningshaven en Oude Maas. Algemene Zaken, 1929.; 1191; 1 omslag
        - Verruiming Noordzeekanaal. Indienststelling nieuwe spoorwegbrug nabij Zaandam, 1907.; 1192; 1 omslag
        - Schepenstaten Grote Draaibrug en Kleine Draaibrug, 1933-1934.; 1193; 1 omslag
      - Rechtspositie spoorwegpersoneel op buitenlandse baanvakken, 2.3.5.10
        - Afdeling II, D 1. Algemene reglement van dienst, 1921.; 1194; 1 omslag
        - Vergaderstukken inzake de rechtspositie van het spoorwegpersoneel op buitenlandse baanvakken, 1921-1922.; 1195; 1 omslag
      - Reizigerstarieven der Spoorwegmaatschappijen, 2.3.5.11
        - Afdeling II, C 4. Vervoer van levenloze voorwerpen, 1925.; 1196; 1 omslag
        - Afdeling II, D 2. Algemeen Reglement van het vervoer, 1928.; 1197; 1 omslag
        - Afdeling II, F 1. Binnenverkeer, 1925-1929.; 1198; 1 pak
      - Statistiek gemiddelde bezetting der reizigerstreinen, 2.3.5.12
        - Afdeling II, C 2. Reizigersvervoer, 1929-1939.; 1199-1200; 2 pakken
          - 1929-1934, 1199
          - 1935-1939, 1200
        - Voorschriften van de dienst van het vervoer, 1938-1940.; 1201; 1 pak
        - Statistiek reizigersvervoer over april 1940, september 1946 en maart 1950, 1940-1950.; 1202-1207; 6 delen
          - april 1940, 1202-1203
            - Deel 1 (1-162) 1940, 1202
            - Deel 2 (163-334) 1940, 1203
          - september 1946, 1204-1205
            - Deel 1 (1-188) 1946, 1204
            - Deel 2 (189-404) 1946, 1205
          - maart 1950, 1206-1207
            - Deel 1 (1-188) 1950, 1206
            - Deel 2 (189-408) 1950, 1207
      - Terneuzen-Gent/ Terneuzen-Mechelen, dienstregeling, 2.3.5.13
        - Afdeling II, A. Dienstregelingen Gent-Terneuzen; Mechelen-Terneuzen, 1943.; 1208; 1 omslag
        - Afdeling II, C 1. Dienstregelingen Gent-Terneuzen; Mechelen-Terneuzen, 1934-1943.; 1209; 1 omslag
      - Tramwegreglement, 2.3.5.14
        - Afdeling II, D 4. Herziening art. 55 van het Tramwegreglement inzake toepassing der beremmingsvoorschriften; Interdepartementale commissie, 1929.; 1210; 1 omslag
        - Voorschriften krachtens het Tramwegreglement (Deel I en II), 1903-1933.; 1211; 1 pak
        - Voorschriften krachtens het Tramwegreglement (Deel III), 1906-1922.; 1212; 1 deel
        - Ontheffingen krachtens het Tramwegreglement (Deel I en II), 1904-1933.; 1213; 1 pak
        - Ontheffingen en voorschriften ter uitvoering van de artikelen t/m 35 van het tramwegreglement, 1907-1929.; 1214; 1 deel
        - Wijziging tramwegreglement inzake beremmingsvoorschriften, 1934.; 1215; 1 omslag
      - Tramwegseinen, bijzondere, 2.3.5.15
        - Afdeling II, O/T 1. Bijzondere tramwegseinen, 1936.; 1216; 1 omslag
        - Afdeling II, O/T 24. Bijzondere tramwegseinen, 1934-1935.; 1217; 1 omslag
        - Electrische lijnen en geleidingen, 1908-1940.; 1218; 1 omslag
      - Veiligheidsvoorschriften, 2.3.5.16
        - Afdeling II, A, O/T 1, E 2. Treinen algemeen, 1910-1936.; 1219; 1 pak
        - Afdeling II, O/T 3. Nederlandsche Tramweg Maatschappij, 1949.; 1220; 1 omslag
        - Afdeling II, O/T 13. Ooster Stoomtram Maatschappij, 1925.; 1221; 1 pak
          Veranderd van 002 in 013.
        - Afdeling II, O/T 24. Noord-Zuid-Hollandsche Tramweg Maatschappij, 1925-1949.; 1222-1224; 3 pakken
          - 1925-1935, 1222
          - 1937-1947, 1223
          - 1948-1949, 1224
        - Afdeling II, O/T 28. Haagsche Tramweg Maatschappij, 1924-1947.; 1225; 1 pak
        - Afdeling II, O/T 31. Rotterdamsche Tramweg Maatschappij, 1908-1949.; 1226; 1 pak
        - Afdeling II, O/T 67. Nederlandsche Buurtspoorweg Maatschappij, 1929-1947.; 1227; 1 pak
          foto
        - Afdeling II, O/T 100. Limburgsche Tramweg Maatschappij, 1949.; 1228; 1 pak
        - Afdeling II, O/T 114. Maasbuurt Spoorweg, 1934.; 1229; 1 omslag
      - Wet Openbare Vervoermiddelen, 2.3.5.17
        - Afdeling II, R. Wijziging Wet Openbare Vervoermiddelen, 1929-1933.; 1230; 1 pak
        - Afdeling II, R. Beroepen onder Wet Openbare Vervoermiddelen, 1930-1931.; 1231; 1 omslag
        - Krantenknipsels betreffende de concurrentie tussen het personenvervoer per spoor en over de weg, 1929-1932.; 1232; 1 band
    - Ongevallen en schade, 2.3.6
      - Ontsporingen en hinder, 2.3.6.01
        - Afdeling II, C 6. Ongevallen door scherp gelopen wielflenzen (Engelse wissels), 1920.; 1233; 1 omslag
        - Afdeling II, C 8. Hinder van stoom en rook der locomotieven, 1928-1932.; 1234; 1 omslag
        - Afdeling II, O/T 1. Hinder van stoom en rook der locomotieven, 1924-1925.; 1235; 1 omslag
        - Afdeling II, O/T 18. Hinder van stoom en rook der locomotieven, 1928.; 1236; 1 omslag
        - Afdeling II, O/T 40. Zuider Stoomtramweg Maatschappij; klacht betreffende veroorzaking van brand, 1928.; 1237; 1 omslag
        - Afdeling II, O/T 52. Ontsporing in Veghel, 1936.; 1238; 1 omslag
        - Afdeling II, O/T 129. Ontsporingen, 1926.; 1239; 1 omslag
        - Afdeling II, OR. Ongevallen door scherp gelopen wielflenzen (Engelse wissels), 1925.; 1240; 1 omslag
        - Afdeling II, OR. Ontsporingen van tenderwielen van locomotieven, 1923-1927.; 1241; 1 omslag
        - Eischen te stellen aan goederenwagons en reizigerstreinen, 1907-1927.; 1242; 1 omslag
        - Oostelijk-Groningen; verbetering van de veering, 1926-1927.; 1243; 1 omslag
        - Maasbuurt spoorweg; overtreding loslaten rook en damp, 1932.; 1244; 1 omslag
      - Bosch- en heidebranden langs spoor en tramwegen, 2.3.6.02
        - Afdeling I, B 1. Bosch- en heidebranden langs spoor- en tramwegen, 1922.; 1245; 1 omslag
        - Afdeling II, A. Bosch- en heidebranden langs spoor- en tramwegen, 1922-1931.; 1246; 1 omslag
        - Afdeling II, C 6. Bosch- en heidebranden langs spoor- en tramwegen, 1925.; 1247; 1 omslag
        - Afdeling II, O/T 62. Bosch- en heidebranden langs spoor- en tramwegen, 1911.; 1248; 1 omslag
      - Ongevallen, spoorwegen, 2.3.6.03
        - Afdeling II, OR. Ontsporing trein 102 op 15 april 1936 te Woerden, 1249; 1 omslag
        - Afdeling II, OR. Spoorwegongevallen, 1947-1948.; 1250; 1 omslag
        - Afdeling II, OR. Spoorwegongevallen, 1948.; 1251; 1 omslag
        - C 6. Ongevallen. Spoorwegmaatschappijen Gent-Terneuzen en Mechelen-Terneuzen, 1909-1910.; 1252; 1 omslag
        - Ongevallen. Hoofd- en locaalspoorwegen, 1933-1944.; 1253-1264; 12 pakken
          - 1933, 1253
          - 1934, 1254
          - 1935, 1255
          - 1936, 1256
          - 1937, 1257
          - 1938, 1258
          - 1939, 1259
          - 1940, 1260
          - 1941, 1261
          - 1942, 1262
          - 1943, 1263
          - 1944, 1264
      - Ongevallen, Tramwegen, 2.3.6.04
        - Ongevallen. Tramwegen, 1930-1949.; 1265-1267; 3 pakken
          - 1930-1934, 1265
          - 1935-1938, 1266
          - 1939-1949, 1267
      - Zwerfstromen, 2.3.6.05
        - Afdeling I, B 13. Zwerfstroom, 1935.; 1268; 1 omslag
        - Afdeling I, O/T 1. Zwerfstroom, 1934.; 1269; 1 omslag
        - Afdeling II, A. Zwerfstroom, 1934-1936.; 1270; 1 omslag
        - Afdeling II, O/T 100. Zwerfstroom, 1935.; 1271; 1 omslag
        - Nationale en internationale onderzoeken, 1927-1953.; 1272; 1 omslag
        - Rapport omtrent de onderzoekingen en beproevingen bedoeld in het tramweg reglement, 1934.; 1273; 1 omslag
        - Verslag van de commissie tot onderzoek van zwerfstroomcorrosie in Zuid-Limburg, 1939-1940.; 1274; 1 omslag
    - Concentratie tramwegen, 2.3.7
      - Commissie vraagstuk Tramwegen, 2.3.7.01
        - Stukken betreffende de instelling, samenstelling en opheffing van de Commissie voor het Tramwegvraagstuk alsmede diverse verslagen en vergaderstukken, 1931-1936.; 1275; 1 pak
      - Commissie van onderzoek naar tramwegen op Goeree-Overflakkee, 2.3.7.02
        - Afdeling II, O/T 31. Rotterdamsche Tramweg Maatschappij, 1932-1935.; 1276; 1 pak
      - Commissie Personenverkeer Rotterdam, 2.3.7.03
        - Vergaderstukken van de commissie voor het personenverkeer te Rotterdam en omgeving, 1936-1937.; 1277; 1 pak
      - Fusie tramwegen, Tramwegvraagstuk, 2.3.7.04
        - Afdeling I, O/T 1. Algemene Zaken, 1923-1930.; 1278; 1 omslag
        - Afdeling II, O/T 40. Protocol Zuiderstoomtramweg Maatschappij, 1927-1929.; 1279; 1 omslag
        - Onderhandelingen van concentratie van tramwegen in Gelderland, 1915-1930.; 1280; 1 pak
        - Fusie Noord-Brabant, 1929.; 1281; 1 pak
        - Fusie van tramwegen in Drenthe, 1932-1935.; 1282; 1 pak
      - Reorganisatie Nederlandsche Tramweg Maatschappij, 2.3.7.05
        - Afdeling I, O/T 3. Nederlandsche Tramweg Maatschappij, 1927-1943.; 1283; 1 pak
        - Afdeling II, O/T 3. Nederlandsche Tramweg Maatschappij, 1939-1940.; 1284; 1 omslag
      - Reorganisatie Rotterdamsche Tramweg Maatschappij, 2.3.7.06
        - Afdeling I, O/T 31. Rotterdamsche Tramweg Maatschappij, 1928-1939.; 1285; 1 omslag
        - Afdeling II, O/T 31. Rotterdamsche Tramweg Maatschappij, 1931-1939.; 1286; 1 omslag
        - Stukken van de afdeling Secretarie inzake de reorganisatie van de Rotterdamsche Tramweg Maatschappij, 1935-1940.; 1287; 1 pak
      - Reorganisatie Zeeuws-Vlaamsche Tramweg Maatschappij, 2.3.7.07
        - Afdeling I, O/T 1. Algemene Zaken, 1941.; 1288; 1 omslag
        - Afdeling I, O/T 145. Zeeuws-Vlaamsche Tramweg Maatschappij, 1943.; 1289; 1 omslag
        - Afdeling II, O/T 38. Stoomtram Maatschappij Breskens-Maldeghem, 1923-1940.; 1290; 1 pak
        - Afdeling II, O/T 65. Provinciale stoombootdiensten op de Westerschelde, 1940.; 1291; 1 omslag
        - Afdeling II, O/T 145. Zeeuwsch-Vlaamsche Tramweg Maatschappij, 1938-1941.; 1292; 1 omslag
        - Verslag van de commissie, ingesteld door de Zeeuwsch-Vlaamsche Tramweg Maatschappij inzake samenvoeging van het bedrijf der Maatschappij met de Stoomtram Maatschappij Breskens-Maldeghem, 1938.; 1293; 1 stuk
        - Verslag van een bespreking over de samenwerking tussen tramwegen in Zeeuws-Vlaanderen, 1941.; 1294; 1 stuk
    - Onderzoek en keuring, 2.3.8
      - Automatische spoorwegkoppeling, 2.3.8.01
        - Afdeling II, A. Automatische spoorwegkoppeling, 1933.; 1295; 1 omslag
        - A 7. Automatische spoorweg koppeling, 1909.; 1296; 1 omslag
      - Beschermend raam, 2.3.8.02
        - Afdeling II, O/T 1. Algemene zaken; beschermend raam, 1931.; 1297; 1 omslag
        - Afdeling II, O/T 19. Gooische Stoomtram; beschermend raam, 1931.; 1298; 1 omslag
      - Beweegbare balconafsluitingen, 2.3.8.03
        - Afdeling II, O/T 12. Geldersche Stoomtramweg Maatschappij; beweegbare balconafsluitingen, 1914.; 1299; 1 omslag
        - Afdeling II, O/T 27. Maatschappij tot Exploitatie van Tramwegen; beweegbare balconafsluitingen, 1912.; 1300; 1 omslag